臺灣高雄地方法院刑事判決　　　　　　　100年度易字第543號
公　訴　人　臺灣高雄地方法院檢察署檢察官
被　　　告　鍾志明
上列被告因違反保護令罪案件，經檢察官提起公訴（99年度偵字
第32539號），嗣被告於本院準備程序進行中，就被訴事實為有
罪之陳述，經告知簡式審判程序之旨，並聽取當事人之意見後，
本院合議庭裁定進行簡式審判程序，判決如下：
    主  文
鍾志明犯違反保護令罪，處拘役肆拾日，如易科罰金，以新臺幣
壹仟元折算壹日。
    事  實
一、鍾志明前因違反保護令案件，經本院以99年度易字第1435號
    判決處拘役肆拾日，嗣經臺灣高等法院高雄分院以99年度上
    易字第1134號判決駁回上訴確定。詎猶不思悔悟，其與羅香
    梅係夫妻關係，2人間具有家庭暴力防治法第 3條第1款所定
    之家庭成員關係，鍾志明並經本院於民國 99年5月31日以99
    年度家護字第617號民事通常保護令(下稱民事保護令) ，令
    其不得對羅香梅實施身體或精神上不法侵害、不得對羅香梅
    為騷擾行為，該民事保護令之有效期間為 1年，鍾志明並於
    同年6月6日收受上開保護令且知悉該保護令之內容，竟仍基
    於違反上開保護令之犯意，於99年8月25日晚間7時35分許，
    在其位於高雄市新興區○○○路200號10樓之6住處，與羅香
    梅因細故發生口角爭執，而發生拉扯，並分別以手抓住羅香
    梅後頸部，並以腳踢木製椅子，致該木製椅子撞向牆壁後反
    彈碰到羅香梅腳踝等處，致羅香梅受有頸後部壓痛、紅腫、
    左小腿前部壓痛、左前臂紅腫等傷害（傷害部份未據告訴）
    。以此方式對羅香梅實施精神及身體上不法侵害之行為，而
    違反上開民事保護令之裁定。
二、案經高雄市政府警察局新興分局報告臺灣高雄地方法院檢察
    署檢察官偵查起訴。
    理  由
壹、程序部分：
    本件被告鍾志明所犯為死刑、無期徒刑或最輕本刑為 3年以
    上有期徒刑以外之罪，其於準備程序就被訴事實為有罪之陳
    述，經本院告知簡式審判程序之旨，並聽取其與公訴人意見
    後，認無不得或不宜改依簡式審判程序進行之處，爰依刑事
    訴訟法第 273條之1第1項，裁定本件改行簡式審判程序，合
    先敘明。又本件卷內之人證、物證、書證等各項證據，依同
    法第273條之2規定，不受第159條第1項、第161條之2、第16
    1條之3、第163條之1及第164條至第170條規定之限制，依法
    均有證據能力，同先敘明。
貳、實體部分：
一、上開犯罪事實，業據被告於本院審理時坦承不諱（見本院易
    字卷第17頁、第25頁），核與證人即被害人羅香梅於警詢時
    及本院審理時證述情節相符（見偵卷第 4頁），此外，復有
    被告之個人基本資料查詢結果、99年8月25 日家庭暴力事件
    驗傷診斷書、本院 99年度家護字第617號民事通常保護令、
    高雄市政府警察局新興分局99年6月6日保護令執行紀錄表及
    對家暴相對人約制告誡單各1份在卷可佐（見偵卷第 7至9頁
    、第27頁、第38至39頁），足認被告出於任意性之之自白與
    事實相符。本案事證明確，被告犯行堪以認定，應予依法論
    科。
二、按家庭暴力防治法所稱之「家庭暴力」，謂家庭成員間實施
    身體或精神上不法侵害之行為，家庭暴力防治法第2條第1項
    定有明文。本件被告在知悉本院核發民事通常保護令後，仍
    以肢體暴力方式對被害人實施身體及精神上之不法侵害，核
    其所為，係犯家庭暴力防治法第 61條第1款之違反法院所為
    禁止實施家庭暴力之民事通常保護令罪。爰審酌被告有前開
    事實欄所述違反保護令罪之前科，詎猶不思改過，再為本件
    犯行，所為實有可議，惟考量被告業已坦承犯行，態度尚佳
    ，且其係因被害人自 99年1月間動手術之後，情緒較不穩定
    ，雙方即時有爭吵，而於 99年8月25日晚間，雙方復因被告
    打電話問被害人是否要買便當，被害人回以為何要一直打電
    話等語，雙方因情緒激動而生口角，致被告有上開違反保護
    令犯行等情，此據被告供述在卷，且為被害人所不爭執( 見
    本院卷第27頁) ，足見被告係因夫妻之間口角，一時情緒激
    動，又無法控制脾氣，方有本件犯行，核其犯罪動機、情節
    、手段等尚非甚為嚴重，且被害人已表示願意原諒被告等情
    ( 見本院卷第27頁) ，兼衡被告之學歷為大學肄業，職業為
    不動產經紀人，月薪約 3、4萬元等一切情狀(見本院卷第28
    頁) ，量處如主文所示之刑，並諭知易科罰金之折算標準，
    以資懲儆。
據上論斷，應依刑事訴訟法第273 條之1 第1 項、第273 條之2
、第299條第1項前段，家庭暴力防治法第61條第1款，刑法第11
條前段、第41條第1項前段，判決如主文。
本案經檢察官劉慕珊到庭執行職務。
中    華    民    國  100    年    5    月     10    日
                   刑事第十四庭    法  官  謝琬萍
如不服本判決應於收受送達後10日內向本院提出上訴書狀，並應
敘述具體理由；如未敘述上訴理由者，應於上訴期間屆滿後20日
內向本院補提理由書（均須按他造當事人之人數附繕本）「切勿
逕送上級法院」。
中    華    民    國   100    年    5     月    10    日
                                   書記官  陳玉娥
附錄本案論罪科刑法條：
家庭暴力防治法第61條
違反法院依第 14 條第 1 項、第 16 條第 3 項所為之下列裁定
者，為本法所稱違反保護令罪，處 3 年以下有期徒刑、拘役或
科或併科新臺幣 10 萬元以下罰金：
一、禁止實施家庭暴力。
二、禁止騷擾、接觸、跟蹤、通話、通信或其他非必要之聯絡行
    為。
三、遷出住居所。
四、遠離住居所、工作場所、學校或其他特定場所。
五、完成加害人處遇計畫。